臺灣新北地方法院板橋簡易庭民事簡易判決
111年度板簡字第875號
原      告  謝春美  
訴訟代理人  廖豈潁  
            廖峻瑩  
被      告  余有澄  
訴訟代理人  賴俊翰  
上列當事人間請求侵權行為損害賠償事件，原告提起刑事附帶民
事訴訟（110年度審交附民字第637號），經刑事庭裁定移送審理
，於民國111年7月14日言詞辯論終結，本院判決如下：
    主  文
被告應給付原告新臺幣肆拾捌萬元及自民國一百一十一年三月十
八日起至清償日止，按年息百分之五計算之利息。
原告其餘之訴駁回。
本判決原告勝訴部分得假執行。但被告如以新臺幣肆拾捌萬元為
原告預供擔保後，得免為假執行。
原告其餘假執行之聲請駁回。
    事  實  及  理  由
一、原告起訴主張：
（一）被告於民國109年7月12日8時54分許，駕駛車牌號碼0000-
      00號自用小客車，沿新北市土城區光明街往中央路2段方
      向行駛，行經新北市○○區○○街00號前時，本應注意車前狀
      況，並隨時採取必要之安全措施，竟疏未注意及此，貿然
      前行，適原告在其右前方路旁沿同向步行行經該處，被告
      所駕上開車輛之右前輪不慎輾壓原告左腳，致其因而受有
      左側足踝骨折、左足第五蹠骨骨折之傷害。
（二）原告所受損害之金額計算如下：
　　⒈醫療費用：新台幣（下同）184,366元。
　　　⑴住院期間醫療費用164,366元：原告自109年7月12日住院
        ，於同年7月18日出院，院内之總醫療費共計164,366元
        。
　　　⑵後續回診費用、藥品費、醫療輔助器材費2萬元：查原告
        自109年7月12日住院迄今已進行二次手術及多次回診，
        傷勢及心靈創傷尚未完全復原，仍須持續回診觀察，且
        因原告腳部骨折，必須仰賴行走輔助器等器材進行復健
        ，經向醫師詢問，後續回診費用、藥品費及醫療輔助器
        材總計預估為2萬元。
    ⒉看護費用368,800元： 
      ⑴住院期間看護費用8,800元：原告自109年7月12日住院，
        於同年7月18日出院，院内期間之看護費用8,800元。
      ⑵出院後親人看護費用36萬元：嗣於109年7月18日至110年
        1月18日之6個月期間，原告無法料理自己生活，而由親
        人全日看護180日，以每日2,000元計算，原告請求36萬
        元之看護費。
    ⒊交通費用1萬元：
　　　查原告因傷勢嚴重必須進行醫療及復健，需自住處往返醫
      院就診。
    ⒋保健調理品費用32,000元：
　　　原告因傷勢嚴重，醫師建議須服用術後保健調理品進行調
      理，每月花費4,000元，調理8個月已支出32,000元之調理
      品費用。
    ⒌精神損害賠償20萬元：
　　　車禍發生至今，出院後對方從未探望過傷者，採不理不睬
      的態度，甚至委婉透露其擁有有利的政治背景（曾擔任過
      兩屆議員），使傷者心理二度傷害，加重傷者創後壓力病
      情。受傷害者因生活無法完全自理，且得由子女停下工作
      全日照護，以致出現焦慮及憂鬱傾向，身心受創。
（三）爰依侵權行為法律關係提起本訴，並聲明：被告應給付79
      5,166元及自起訴狀繕本送達翌日起至清償日止，按年息5
      ％計算之利息。
二、被告則以：
（一）按新北市土城區光明街假日本就是可雙向通行的道路，當
      日因為和平路人車很多，被告開車自光明街往中央路二段
      方向行駛，又光明街右侧走廊、路邊有很多攤販擺攤，且
      路邊停了很多輛機車，再加上也有很多行人，所以被告車
      速非常慢，一直往左閃躲、左前輪都已跨越過了中間分隔
      線，而且也要兼顧對向車道，一直有很多機車快速騎過來
      。
（二）原告突然轉身過來，剛好原告左腳踝遭被告車右前輪壓到
      ，但被告開車時，並未感覺到車輛右保險桿並有碰觸到原
      告的左腿和她的機車的後車牌，被告一察覺時即立刻停車
      報警，並將原告送往醫院。原告住院手術治療完後，出院
      費用，原告兒子廖豈頴表示無法負擔醫療費用，被告聽到
      後馬上去銀行領17萬多去醫院幫忙繳清，故被告實有與原
      告和解之誠意甚明。
（三）就原告請求金額795,166元部分，表示意見如下：
　　⒈醫療費用184,366元：
　　　被告已給付原告住院期間醫療費用164,366元，應予扣除
      ，不應列入，此有訴外人即原告兒子廖豈頴所簽立之切結
      書可稽，餘2萬元醫療費用，原告前已向南山產物保險股
      份有限公司申請強制汽車責任保險給付，故可自強制險獲
      得理賠。
　　⒉看護費用368,800元：
　　　被告已給付原告住院期間看護費用8800元，應予扣除，不
      應列入，此有上開切結書可稽。依原告提出之亞東紀念醫
      院109年7月17日診斷證明書所示，其上僅記載需專人照護
      3個月（保險公司同意理賠），原告請求6個月顯非有理。
      又診斷證明書並未載明有專人全日照護之必要，是原告自
      不得主張全日看護費用每日2000元。復原告亦未舉證證明
      有親屬看護之事實，是縱認原告有受看護之必要，然實際
      上倘無看護之事實，原告仍不得請求看護費。退步言之，
      縱認原告有全日照護之必要並有親屬看護之事實，惟其親
      屬有無專業看護技能、看護費之一般行情為每日2000元等
      情，均未見原告舉證證明，故原告自不得以每日2000元計
      算。
　　⒊看診之交通費用1萬元：
　　　原告未能提出交通費用收據供核，難認原告有該部分損害
      。
　　⒋保健調理品費用32,000元：
　　　然被告否認原告有服用保健調理品之必要性，且原告並未
      提出收據或發票，且亦無醫囑建議服用，故難以認定前開
      保健調理品確為治療系爭傷勢所需要，故原告請求保健調
      理品費用32,000元，無足可採。
　　⒌精神慰撫金20萬元：
　　　原告請求之精神慰撫金過高。
（四）聲明：⒈請求駁回原告之訴，⒉如受不利判決，願供擔保請
      准宣告免為假執行。　　　
三、得心證之理由：
（一）原告主張其因被告前揭駕駛過失行為而受傷之事實，有本
      院110年度審交易字第729號刑事判決在卷可憑，被告亦因
      此犯過失傷害罪，經判處拘役55日，如易科罰金，以1,00
      0元折算1日確定在案，原告之主張，自堪信實。
（二）按因故意或過失，不法侵害他人之權利者，負損害賠償責
      任；汽車、機車或其他非依軌道行駛之動力車輛，在使用
      中加損害於他人者，駕駛人應賠償因此所生之損害。但於
      防止損害之發生，已盡相當之注意者，不在此限；不法侵
      害他人之身體或健康者，對於被害人因此喪失或減少勞動
      能力或增加生活上之需要時，應負損害賠償責任；不法侵
      害他人之身體、健康、名譽、自由、信用、隱私、貞操，
      或不法侵害其他人格法益而情節重大者，被害人雖非財產
      上之損害，亦得請求賠償相當之金額，民法第184條第1項
      前段、第191條之2、第193條第1項、第195條第1項前段分
      別定有明文。茲就原告所受損害，逐一審酌如下：
    ⒈醫療費用部分：
　　　原告主張其因本件事故受有左側足踝骨折、左足第五蹠骨
      骨折之傷害，支出住院期間醫療費用164,366元，及後續
      回診費用、藥品費、醫療輔助器材費2萬元，共184,366元
      等語，業據其提出亞東紀念醫院診斷證明書、醫療費用收
      據、統一發票、收據、電子發票證明聯、銷貨明細資料等
      件為證，其中屬於原告於亞東紀念醫院就醫、回診之醫療
      費用單據共175,729元，且為被告不爭執，另就藥品費、
      醫療輔助器材費部分，依原告所受傷勢，經扣除前開發票
      、明細上無法辩視購買品項外之其餘費用共11,671元，應
      認均屬原告復原所必要之藥品及輔助器材，是原告因本件
      事故受傷所支出之必要醫療費用共計187,400元（即175,7
      29元+11,671元），原告僅請求184,366元，自屬有據。
    ⒉看護費用部分： 
      原告主張因本件事故受傷需專人照護，受有住院期間8,80
      0元及出院後6個月期間360,000元（即2,000元×180日）共
      計368,800元之看護費用損失等語，業據原告提出亞東紀
      念醫院診斷證明書及看護證明等件為證，被告則不爭執原
      告住院期間之看護費8,800元及需專人照顧3個月之事實，
      而依原告所提109年7月17日之亞東紀念醫院診斷證明書記
      載：「病患於109年07月12日入院，...，109年07月18日
      出院，...，需專人照護三個月...」及日後回診之109年1
      0月9日亞東紀念醫院診斷證明書上記載：「需專人再照護
      三個月」，應認原告確有於住院期間7日及出院後6個月期
      間需專人看護之必要，而此項看護工作縱係由其兒子擔任
      ，然親屬看護之恩惠，尚不能加惠於被告，故原告縱未於
      該期間內另僱請看護，仍得請求看護費用之損害。核以一
      般聘用看護行情，全日看護之費用為2,000 元，原告請求
      住院期間看護費用8,800元及出院後6個月看護費用360,00
      0元（即2,000元×180日），應屬有據。
　　⒊交通費用：
　　　按當事人主張有利於己之事實者，就其事實有舉證之責任
      。民事訴訟法第277 條前段定有明文。原告雖主張其往返
      醫院進行醫療及復健，支出交通費用1萬元云云，惟並未
      提出單據證明確有此部分費用之支出，原告此部分請求，
      難謂有據。
    ⒋保健調理品費用：
　　　原告主張其因傷勢嚴重，醫師建議須服用術後保健調理品
      進行調理，每月花費4,000元，調理8個月已支出3萬2,000
      元之調理品費用云云，並提出電子發票、明細及收據等件
      為證，然原告並未舉證證明上開保健調理品確屬醫生囑咐
      之必要治療物品，原告此部分請求，尚乏所據，自無可採
      。
    ⒌精神損害賠償：
　　　按慰撫金之多寡，應斟酌雙方之身分、地位、資力與加害
      程度，及其他各種情形核定相當之數額，該金額是否相當
      ，自應依實際加害情形與被害人所受之痛苦及雙方之身分
      、地位、經濟狀況等關係決定之。爰審酌原告國小畢業，
      受傷時是家庭主婦，名下沒有財產，被告為大學畢業，已
      退休，無收入，名下有財產（詳如限閱卷稅務電子閘門財
      產所得調件明細表），此經兩造陳明在案，參以被告之加
      害情形、原告所受上開骨折傷勢及精神上所受痛苦等一切
      情狀，認為原告請求精神慰撫金20萬元，尚屬過高，應酌
      減為100,000元為適當，逾此部分之請求，則乏依據。
   ⒍綜上，原告得請求被告賠償之損害，合計為653,166元（計
     算式：184,366元+368,800元+100,000元=653,166元）。
（三）末按「被保險汽車發生汽車交通事故，被保險人已為一部
      之賠償者，保險人僅於本法規定之保險金額扣除該賠償金
      額之餘額範圍內，負給付責任。但請求權人與被保險人約
      定不得扣除者，從其約定。前項被保險人先行賠償之金額
      ，保險人於本法規定之保險金額範圍內給付被保險人。但
      前項但書之情形，不在此限。」、「保險人依強制汽車責
      任保險法規定所為之保險給付，視為被保險人損害賠償金
      額之一部分，被保險人受賠償請求時，得扣除之。」，強
      制汽車責任保險法第31條、第32條定有明文。查被告已賠
      償原告173,166元，有原告所提切結書為證，其中屬強制
      汽車責任險理賠金額部分為72,076元，此為兩造不爭執，
      揆諸前開規定，原告所得請求被告賠償之損害653,166元
      ，扣除已賠償之173,166元後，原告尚得請求480,000元（
      計算式：653,166元-173,166元＝480,000元）。
（四）從而，原告依侵權行為法律關係，請求被告給付480,000
      元及自民事起訴狀繕本送達翌日即自111年3月18日起至清
      償日止，按年息百分之5 計算之利息，為有理由，應予准
      許。逾此部分之請求，為無理由，應予駁回。
（五）本件原告勝訴部分係適用簡易程序所為被告敗訴之判決，
      應依職權宣告假執行，並依被告聲請宣告如預供如主文所
      示之擔保，得免為假執行。至原告敗訴部分，其假執行之
      聲請，即失附麗，應併予駁回之。
四、本件係原告提起刑事附帶民事訴訟，經刑事庭裁定移送審理
    ，免納裁判費，本件訴訟中亦未生其他訴訟費用，故無庸諭
    知訴訟費用之負擔，併此敘明。　　　
中　　華　　民　　國　　111 　年　　7 　　月　　28　　日
                  臺灣新北地方法院板橋簡易庭
                      法      官  葉靜芳
以上正本係照原本作成。
如不服本判決，應於送達後20日內，向本院提出上訴狀並表明上
訴理由，如於本判決宣示後送達前提起上訴者，應於判決送達後
20日內補提上訴理由書（須附繕本）。
中　　華　　民　　國　　111 　年　　7 　　月　　28　　日
                      書記官　陳君偉